vi: Kiểu che phủ của tấm bảo vệ màn hình: Tương thích ốp lưng (nhỏ hơn một chút); Cong / kính 2.5d; Từ cạnh đến cạnh / phủ toàn bộ; Kính phẳng; Keo dán khung; Keo dính toàn bộ; Cắt lỗ đục; Cắt khuyết; Màng siêu mỏng; Vừa siêu rộng; Khác
ru: Тип покрытия защитной пленки экрана: Совместимый с чехлом (чуть меньше); Изогнутое / 2.5D стекло; От края до края / полное покрытие; Плоское стекло; Клеевая рамка; Полный клеевой слой; Вырез под камеру; Вырез под выемку; Ультратонкая пленка; Сверхширокое покрытие; Другой
hr-HR: Stil pokrivanja zaštite zaslona: Prikladno za masku (nešto manje); Zakrivljeno / 2,5D staklo; Od ruba do ruba / potpuna pokrivenost; Ravno staklo; Ljepilo na okviru; Potpuno ljepilo; Izrez za rupu; Izrez za utor; Ultra tanka folija; Ultra široko pristajanje; Ostalo
cs: Styl pokrytí ochranné fólie: Kompatibilní s pouzdrem (mírně menší); Zakřivené / 2,5D sklo; Od kraje ke kraji / plné pokrytí; Ploché sklo; Lepicí rámeček; Celoplošné lepidlo; Výřez pro otvor; Výřez pro výřez; Ultratenká fólie; Extra široký střih; Jiné
lt-LT: Ekrano apsaugos padengimo stilius: Su dėklais suderinamas (šiek tiek mažesnis); Lenktas / 2,5D stiklas; Nuo krašto iki krašto / visiškas padengimas; Plokščias stiklas; Klijuojamas rėmelis; Visiškas klijavimas; Skylutės išpjova; Įpjovos išpjova; Itin plona plėvelė; Itin platus pritaikymas; Kita
sk-SK: Štýl pokrytia ochrannej fólie: Kompatibilný s púzdrom (mierne menší); Zahnuté / 2,5D sklo; Od okraja po okraj / plné pokrytie; Ploché sklo; Lepenie rámčekom; Celoplošné lepidlo; Výrez pre otvor; Výrez pre zárez; Ultratenká fólia; Ultraširoké prispôsobenie; Iné
es: Estilo de cobertura del protector de pantalla: Compatible con funda (ligeramente más pequeño); Curvado / vidrio 2,5D; De borde a borde / cobertura completa; Vidrio plano; Adhesivo de marco; Adhesivo completo; Recorte para cámara perforada; Recorte para muesca; Película ultrafina; Ajuste ultraancho; Otros
bg-BG: Стил на покритие на протектора за екран: Съвместим с калъф (малко по-малък); Извито / 2.5D стъкло; От край до край / пълно покритие; Плоско стъкло; Рамкова лепенка; Пълно залепване; Изрез за камера тип отвор; Изрез за прорез; Ултратънък филм; Ултра широко прилягане; Други
fi: Näytönsuojan peittävyystyyli: Koteloystävällinen (hieman pienempi); Kaareva / 2.5D-lasi; Reunasta reunaan / täyspeitto; Tasalasi; Kehysliima; Täysliimaus; Reikäleikkaus; Lovileikkaus; Ultraohut kalvo; Ultraleveä sovitus; Muu
pt-BR: Estilo de cobertura do protetor de tela: Compatível com capas (ligeiramente menor); Curvado / vidro 2.5D; Borda a borda / cobertura total; Vidro plano; Adesivo de moldura; Adesivo completo; Recorte para furo; Recorte para entalhe; Película ultrafina; Ajuste ultra amplo; Outro
it: Stile di copertura della protezione schermo: Compatibile con custodia (leggermente più piccolo); Curvo / vetro 2,5D; Da bordo a bordo / copertura completa; Vetro piatto; Adesivo su cornice; Adesivo completo; Ritaglio a foro; Ritaglio per tacca; Pellicola ultrasottile; Adattamento ultra-largo; Altro
th: รูปแบบการปกคลุมของแผ่นป้องกันหน้าจอ: เข้ากับเคส (ขนาดเล็กลงเล็กน้อย); โค้ง / กระจก 2.5D; ขอบถึงขอบ / ครอบคลุมเต็ม; กระจกแบน; กาวขอบ; กาวเต็มแผ่น; เจาะรูกล้อง; เว้นรอยบาก; ฟิล์มบางพิเศษ; ขนาดกว้างพิเศษ; อื่นๆ
da: Skærmbeskyttelsens dækningsstil: Cover-venlig (lidt mindre); Buet / 2,5D glas; Kant-til-kant / fuld dækning; Fladt glas; Rammeklæbning; Fuld klæber; Hul-udskæring; Hak-udskæring; Ultra-tynd film; Ultra-bred pasform; Andet
nl: Dekkingsstijl van schermbeschermer: Hoesvriendelijk (iets kleiner); Gebogen / 2.5D glas; Rand-tot-rand / volledige dekking; Vlak glas; Frame-kleefstof; Volledige lijm; Gatpons-uitsparing; Notch-uitsparing; Ultradunne film; Ultrabrede pasvorm; Andere
hu: Képernyővédő lefedési stílusa: Tokbarát (kissé kisebb); Ívelt / 2,5D üveg; Széltől szélig / teljes lefedettség; Sík üveg; Keretes ragasztás; Teljes felületű ragasztós; Lyukasztott kivágás; Bevágásos kivágás; Ultravékony fólia; Ultraszéles illeszkedés; Egyéb
ko: 화면 보호기 커버리지 스타일: 케이스 호환형 (약간 작음); 곡면 / 2.5D 유리; 전면 커버리지; 평면 유리; 프레임 접착식; 전면 접착제; 홀펀치 컷아웃; 노치 컷아웃; 초박형 필름; 초광각형; 기타
nb: Dekningsstil for skjermbeskytter: Dekselvennlig (litt mindre); Buet / 2,5D glass; Kant-til-kant / full dekning; Flatt glass; Rammeklebing; Heldekkende lim; Hullutskjæring; Hakkutskjæring; Ultratynt film; Ultrabred passform; Annet
en: Screen protector coverage style: Case-friendly (slightly smaller); Curved / 2.5D glass; Edge-to-edge / full coverage; Flat glass; Frame adhesive; Full adhesive; Hole-punch cut-out; Notch cut-out; Ultra-thin film; Ultra-wide fit; Other
zh-CN: 屏幕保护膜覆盖样式: 保护套友好（略小）; 曲面 / 2.5D 玻璃; 边到边 / 全覆盖; 平面玻璃; 边框粘合; 全面粘合; 打孔切口; 缺口切口; 超薄膜; 超宽适配; 其他
sl-SI: Slog pokritosti zaščite zaslona: Prilagojeno ovitku (nekoliko manjše); Ukrivljeno / 2,5D steklo; Od roba do roba / polna pokritost; Ravno steklo; Lepilo na okviru; Polno lepilo; Izrez za luknjico; Izrez za zarezo; Ultra tanka folija; Ultra široko prileganje; Drugo
pl: Styl pokrycia ochraniacza ekranu: Dopasowany do etui (nieco mniejszy); Zakrzywione / szkło 2,5D; Od krawędzi do krawędzi / pełne pokrycie; Płaskie szkło; Klej ramkowy; Pełny klej; Wycięcie na otwór; Wycięcie na notch; Ultracienka folia; Ultraszerokie dopasowanie; Inne
ja: スクリーンプロテクターのカバレッジスタイル: ケース対応（やや小さめ）; カーブ / 2.5Dガラス; 端から端まで / フルカバー; フラットガラス; フレーム接着; 全面接着; パンチホール対応カット; ノッチ対応カット; 極薄フィルム; 超ワイドフィット; その他
pt-PT: Estilo de cobertura do protetor de ecrã: Compatível com capa (ligeiramente menor); Curvo / vidro 2,5D; Borda a borda / cobertura total; Vidro plano; Adesivo na moldura; Adesivo completo; Recorte para câmara frontal; Recorte para entalhe; Película ultrafina; Ajuste ultralargo; Outro
fr: Style de couverture du protège-écran: Compatible avec étui (légèrement plus petit); Incurvé / verre 2.5D; Bord à bord / couverture complète; Verre plat; Adhésif sur cadre; Adhésif intégral; Découpe pour perforation; Découpe pour encoche; Film ultra-mince; Ajustement ultra-large; Autre
sv: Skärmskyddets täckningsstil: Skalvänlig (något mindre); Böjt / 2,5D-glas; Kant-till-kant / full täckning; Platt glas; Ramlim; Helhäftande; Hålstansad urskärning; Hack-urskärning; Ultratunn film; Ultrabred passform; Övrigt
el: Στυλ κάλυψης προστατευτικού οθόνης: Συμβατό με θήκη (ελαφρώς μικρότερο); Καμπυλωτό / 2.5D γυαλί; Από άκρη σε άκρη / πλήρης κάλυψη; Επίπεδο γυαλί; Κόλλα περιμετρικά; Πλήρως κολλητική; Εγκοπή για οπή κάμερας; Εγκοπή για notch; Υπέρλεπτη μεμβράνη; Υπέρευρεία εφαρμογή; Άλλο
de: Displayschutz-Abdeckungsstil: Hüllenfreundlich (etwas kleiner); Gebogen / 2,5D Glas; Randlos / Vollabdeckung; Flaches Glas; Rahmenklebung; Vollflächiger Kleber; Lochaussparung; Notch-Aussparung; Ultradünne Folie; Extra breite Passform; Sonstiges
zh-TW: 螢幕保護貼覆蓋樣式: 保護殼友善 (稍小); 曲面 / 2.5D 玻璃; 邊到邊 / 全覆蓋; 平面玻璃; 邊框黏合; 全面黏著; 打孔切割; 瀏海切割; 超薄膜; 超寬貼合; 其他
tr: Ekran koruyucu kaplama stili: Kılıf uyumlu (biraz küçük); Kavisli / 2.5D cam; Tam kaplama / kenardan kenara; Düz cam; Çerçeve yapışkanlı; Tam yapıştırıcı; Delikli kesim; Çentikli kesim; Ultra ince film; Ultra geniş uyum; Diğer
ro-RO: Stil de acoperire a protectorului de ecran: Compatibil cu husa (ușor mai mic); Curbat / sticlă 2,5D; Margine la margine / acoperire completă; Sticlă plată; Adeziv pe cadru; Adeziv complet; Decupaj pentru cameră tip gaură; Decupaj pentru notch; Folie ultra-subțire; Potrivire ultra-largă; Altele